【裁判字號】    89,易,670
【裁判日期】    890816
【裁判案由】    毒品危害防制條例
【裁判全文】
臺灣桃園地方法院刑事判決                          八十九年度易字第六七０號
    公  訴  人  臺灣桃園地方法院檢察署檢察官
    被      告  乙○○
右列被告因違反毒品危害防制條例案件，經檢察官提起公訴（八十九年度偵字第一一
四七八號），本院判決如左：
    主    文
乙○○無罪。
    理    由
一、公訴意旨略以：被告乙○○明知不得非法持有安非他命，仍於民國（下同）八十
    八年七月十九日，在桃園縣各地，持有第二級毒品安非他命一包，嗣於八十八年
    七月十九日下午四時許，在桃園市○○街五０號「蒙地卡羅汽車賓館」為警查獲
    ，並自被告皮夾內扣得第二級毒品安非他命一包（淨重０‧七公克），經桃園縣
    警察局移送偵辦，因認被告涉有違反毒品危害防制條例第十一條第二項之持有第
    二級毒品罪嫌。
二、按犯罪事實應依證據認定之，無證據不得推定其犯罪事實；不能證明被告犯罪者
    ，應諭知無罪之判決，刑事訴訟法第一百五十四條、第三百零一條第一項分別定
    有明文。所謂認定犯罪事實之證據，係指足以認定被告確有犯罪行為之積極證據
    而言，該項證據自須適合於被告犯罪事實之認定，始得採為斷罪資料，又苟未能
    發現相當證據或證據不足以證明，自不能以推測或擬制之方法，以為裁判基礎，
    故被告否認犯罪事實所持之辯解，縱屬不能成立，仍非有積極之證據足以證明其
    犯罪行為，不能遽為有罪之認定，此分別有最高法院二十九年上字第三一０五號
    、四十年台上字第八六號及三十年上字第一八三一號判例意旨可資參照。
三、本件公訴人認被告乙○○涉有違反毒品危害防制條例第十一條第二項之持有第二
    級毒品罪嫌，無非係以證人己○○之證述及被告供述，為其主要論罪依據。然訊
    據被告堅決否認涉有上開持有第二級毒品犯行，辯稱：其於上開時、地為警查獲
    之第二級毒品安非他命，係證人己○○所交付，且其於收受時並不知該物係為第
    二級毒品安非他命等語。經查：扣案之第二級毒品安非他命一包，雖係自被告身
    上皮夾內所查獲，然該扣案之第二級毒品安非他命一包，係證人己○○於上開時
    、地駕駛車牌號碼Ｌ八—七五八五號自用小客車搭載被告遇警盤查時，進而於上
    開自用小客車內，將其所有扣案之第二級毒品安非他命一包，交付予被告收受保
    管等情，此業經被告於警訊時及本院審理時供明在卷（偵查卷第五頁背面；本院
    卷一二頁），而桃園縣警察局刑警隊查獲本件之過程，係因被告接獲證人己○○
    要求其駕車前往上開「蒙地卡羅汽車賓館」搭載之電話後，主觀上認為證人己○○、戊○○、庚○○即極有可能一同於上開汽車賓館內施用第二級毒品安非他命
    ，故於出發前往上開汽車賓館搭載證人己○○前，即事先以電話將線報通知證人
    丙○○即帶隊查獲本件之桃園縣警察局刑警隊組長知悉後，證人丙○○始帶同證
    人甲○○、丁○○二人前往上開「蒙地卡羅汽車賓館」查緝證人己○○、戊○○
    、庚○○等人涉有違反毒品危害防制條例之施用第二級毒品罪嫌時，一併自被告
    身上皮夾內查獲扣案之第二級毒品安非他命一包等情，此亦經被告於本院審理時
    供認無訛（本院卷第一二頁背面、第一三頁），復核與證人丙○○於本院審理時
    所證述之情節相符（本院卷第七七頁），參以果如證人己○○所證扣案之第二級
    毒品安非他命一包係被告所有，而非證人己○○為逃避警方查緝交付被告予收受
    ，則被告縱使至愚，亦絕無於明知其持有第二級毒品安非他命之情形下，仍主動
    報警前往上開「蒙地卡羅汽車賓館」將其查獲之理可言，且經將被告與證人己○○、戊○○、庚○○一同於上開時、地為警查獲後，經警對之四人所採得之尿液
    送交檢驗結果，除被告尿液未檢驗出毒品反應之外，證人己○○、戊○○、庚○○三人之尿液經檢驗結果，則均呈甲基安非他命陽性反應，此有桃園縣警察局刑
    警隊被採尿人姓名編號對照表四份及桃園縣衛生局八十八年八月二十日、八十八
    年十二月十七日不法藥物尿液檢定書二份附卷可稽（偵查卷第三九頁、第四０頁
    ；本院卷第一六頁至第一九頁），是以證人己○○在本件被告涉有違反毒品危害
    防制條例之持有第二級毒品罪嫌之案件中，與被告係處於利害相反之地位，又自
    警訊時起迄於本院審理時止，均矢口否認其涉有違反毒品危害防制條例之施用第
    二級毒品安非他命犯行等情觀之，證人己○○為脫免己身涉有違反毒品危害防制
    條例之施用第二級毒品安非他命犯行，進而於上開時、地遇警盤查時，將其所有
    扣案之第二級毒品安非他命交付不知情之被告收受保管，為警查獲後再為不利於
    被告之證述，衡情亦非無可能，是證人己○○上開所證各節，顯與事實及常情有
    違，委難採信，被告於上開時、地為警查獲時所查扣之第二級毒品安非他命一包
    ，應係證人己○○所有交付予不知情之被告收受保管無誤，再觀諸附卷之臺灣高
    等法院被告全國前案紀錄表所載，被告於無任何施用毒品前科之情形下，應無足
    資辨別證人己○○所交付之物係屬第二級毒品安非他命之能力，且無明知證人己○○所交付之物為第二級毒品安非他命，見接獲其線報前來查緝毒品之證人丙○○警員，仍予以收受之可能，足徵被告上開所辯各節，應非子虛，其於收受證人
    己○○所交付委其暫為保管之結晶物一包時，主觀上應非明知該物即為第二級毒
    品安非他命，至為灼然，自不能僅憑證人己○○上開存有瑕疵之證詞，逕認扣案
    之第二級毒品安非他命一包係被告所有或被告明知該扣案物係屬第二級毒品安非
    他命，仍自證人己○○處予以收受持有之違反毒品危害防制條例第十一條第二項
    之持有第二級毒品犯行，此外，復查無其他積極證據足證被告涉有上開持有第二
    級毒品安非他命犯行，揆諸前揭規定與判例意旨，爰依法為無罪判決之諭知。據
    上論斷，應依刑事訴訟法第三百零一條第一項，判決如主文。
本案經檢察官張春暉到庭執行職務。
中      華      民      國    八十九    年      八      月     十六     日
                              臺灣桃園地方法院刑事第五庭
                                  法  官  吳麗英
右正本證明與原本無異。
如不服本判決，應於判決送達後十日內向本院提出上訴狀( 應附繕本 )，上訴於
臺灣高等法院。
                                  書記官   江世亨
中        華        民        國   八十九   年   八   月    十七    日


司法院資訊處製作；財團法人民間司法改革基金會備份。
